臺灣板橋地方法院刑事判決　　　　　　　　　　　　九十一年度交易字第二六七號
　　公　訴　人　臺灣板橋地方法院檢察署檢察官
　　被　　　告　乙○○
右列被告因過失致死案件，經檢察官提起公訴（九十一年度偵字第八四一八號），本
院判決如左：
    主  文
乙○○因過失致人於死，處有期徒刑捌月；緩刑貳年。
    事  實
一、乙○○於民國九十一年三月三十一日晚上九時三十分許，駕駛車牌號碼Ｚ３─九
    三四一號自用小客車，沿臺北縣五股鄉○○○路由三重往八里方向行駛，於行經
    該路百姓公廟前二百公尺之向右彎道時，應注意汽車行駛時駕駛人應注意車前狀
    況，並隨時採取必要之安全措施，且應注意行經彎道時應減速慢行，作隨時停車
    之準備，而當地速限為時速六十公里，不得超速行駛，依當時路況、天候狀況及
    其智識能力良好並無不能注意之情事，竟疏於注意，仍以時速七十五公里超速行
    駛，致於過彎時未及反應，操控失當而衝過分隔島至對向車道，此時適對向車道
    上有劉俊杰騎乘之車號ＧＥＢ─九六八號機車駛至，乙○○之小客車車頭因而直
    接迎面撞擊劉俊杰機車車身左側倒地，造成劉俊杰凱因腹骨盆腔挫傷內出血，經
    送醫後延至同日晚上十一時十五分不治死亡。肇事後乙○○於不詳路人向警報案
    ，經警員劉仕傑據報前往處理，但尚不知係何人肇事前，即在現場向之表明係其
    肇事而自首進而接受裁判。
二、案經臺北縣政府警察局蘆洲分局報請臺灣板橋地方法院檢察署檢察官相驗後偵查
    起訴。
    理  由
一、訊據被告乙○○對於右揭時地駕車超速過彎時，因自行操控失當致衝越分隔島至
    對向車道之事實坦承不諱，核與在場目擊證人丙○○、甲○○證述情節相符，並
    有道路交通事故調查報告表及車禍現場照片十六紙在卷可資佐證。按汽車行駛時
    ，駕駛人應注意車前狀況，並隨時採取必要之安全措施；且行車速度應依標誌或
    標線規定不得超速，行經彎道時應減速慢行，作隨時停車之準備，道路交通安全
    規則第九十三條第一項第三款、第九十四條第三項分別定有明文，本件肇事路段
    行車速限為六十公里，業據上開道路交通事故調查報告表所載明，被告於右揭時
    地駕駛車輛，行經彎道竟未減速慢行，猶以時速七十五公里超速行駛，又疏未注
    意車前狀況，致過彎時反應不及，操作失當而衝越分隔島至對向車道肇事，均其
    所自承，而依當時天候、路況及其智識能力均屬良好並無不能注意之情事，已據
    其於警訊所自承，其應注意能注意而不注意上開規定，以致肇事，被告之行為顯
    有過失至為明顯。至被告雖於偵查中辯稱係其車後遭不詳車輛撞擊始衝越分隔島
    肇事云云，惟此已據被告於本院審理時供稱係因當時衝越分隔島時其車尾撞及安
    全島因而誤認係車後遭他人撞及，事後經其回想應係其自行操控失當所致，車後
    並未遭他人撞及等語，併予指明。而被害人劉俊杰係因本件車禍致腹骨盆腔挫傷
    內出血，送醫不治死亡，業經臺灣板橋地方法院檢察署檢察官督同法醫師相驗明
    確，有相驗屍體證明書、驗斷書、及勘驗筆錄等在卷可憑。是被害人因本件車禍
    死亡，與被告之過失行為間顯有相當因果關係。從而，本件罪證明確，被告過失
    犯行洵堪認定。
二、被告因駕駛過失行為致被害人死亡，核其所為係犯刑法第二百七十六條第一項之
    因過失致人於死罪。被告於肇事後於不詳路人向警報案，經警員劉仕傑據報前往
    處理，但尚不知係何人肇事前，即在現場向之表明係其肇事而自首，業據警訊筆
    錄所載明，並據在場證人丙○○、甲○○證述相符，其自首進而接受審判，為對
    於未發覺之罪自首而受裁判，應依法減輕其刑。爰審酌本件車禍被告之過失程度
    、所生危害、肇事後態度尚稱良好，已與被害人家屬達成民事和解，並賠償新臺
    幣二百五十萬元（參卷附調解書）等一切情狀，處如主文所示之刑，以資懲儆。
    又查被告前未曾受有期徒刑以上刑之宣告，有臺灣高等法院檢察署刑案紀錄簡覆
    表在卷可按，其因一時過失致犯本罪，經此教訓，當知謹慎，信無再犯之虞，本
    院認本判決所宣告之刑，以暫不執行為適當，爰併宣告緩刑二年，以勵自新。
據上論斷，應依刑事訴訟法第二百九十九條第一項前段，刑法第二百七十六條第一項
、第六十二條但書、第七十四條第一款，罰金罰鍰提高標準條例第一條前段，判決如
主文。
本案經檢察官張慶林到庭執行職務。
中      華      民      國      九十一      年     七    月    十五     日
                              臺灣板橋地方法院交通法庭
                                      法  官  朱 耀 平
右正本證明與原本無異
如不服本判決應於送達後十日內向本院提出上訴狀
                                      書記官  黃 炎 煌
中      華      民      國      九十一      年     七    月    十五     日
附錄本案論罪科刑法條全文：
刑法第二百七十六條第一項
一、因過失致人於死者，處二年以下有期徒刑、拘役或二千元以下罰金。
